臺北高等行政法院裁定
111年度抗字第5號
抗  告  人  姜榮昇                                      
上列抗告人因與相對人臺北市政府警察局間訴訟救助事件，對於
中華民國111年1月6日臺灣臺北地方法院111年度救字第1號行政
訴訟裁定，提起抗告，本院裁定如下：
    主　文
一、抗告駁回。
二、抗告訴訟費用由抗告人負擔。
    理　由　
一、按「抗告，徵收裁判費新臺幣（下同）1,000元。」「裁判
    費除法律別有規定外，當事人應預納之。其未預納者，審判
    長應定期命當事人繳納，逾期未納者，行政法院應駁回其訴
    、上訴、抗告、再審或其他聲請。」行政訴訟法第98條之4
    、第100條第1項分別定有明文。
二、經查，抗告人對於臺灣臺北地方法院111年度救字第1號裁定
    提起抗告，雖就本案另聲請訴訟救助，但經本院於民國111
    年2月23日以111年度救字第9號裁定駁回其聲請並告確定在
    案，有該裁定附卷可按（見本院卷第43頁）。故本件抗告人
    仍應依法繳納抗告裁判費1,000元。本院嗣於111年3月7日以
    裁定（下稱「補正裁定」）命抗告人應於收受裁定送達後15
    日內補繳裁判費1,000元，而該補正裁定已於111年3月10日
    送達於抗告人收受無誤，有送達證書在卷可稽（見本院卷第
    49頁）。抗告人雖另於111年4月24日（本院收文日）提出「
    行政訴訟聲請再審狀」（見本院卷第73-77頁）及「行政訴
    訟聲請再審准予救助狀」（見本院卷第63-67頁），並檢附
    臺北市○○區公所111年度中低收入老人生活津貼資格審查結
    果通知書，表明不服本院補正裁定意旨，併聲請訴訟救助。
    惟補繳裁判費的裁定是訴訟程序進行中所為的裁定，依行政
    訴訟法第265條規定不得抗告。而抗告人上開書狀除提出與
    前案（111年度救字第9號）相近之臺北市中低收入戶證明外
    ，另以抗告人請求精神補償費800萬元，相對人未提出異議
    ，主張有合於行政訴訟法第273條第1項第1款再審事由云云
    ，則與釋明其無資力支出訴訟費用的事實無涉。又抗告人就
    其如何無資力支出訴訟費用乙事所另為釋明，參酌最高行政
    法院105年度裁字第1361號裁定意旨，本院無再裁定駁回其
    訴訟救助聲請的必要，亦無從據之而免抗告人補正之責。而
    查抗告人迄未依本院補正裁定補繳裁判費，有繳費狀況查詢
    清單、臨櫃繳費查詢清單及收費答詢表在卷可憑（見本院卷
    第53-61頁），參照前述規定與說明，本件抗告難認合法，
    應予駁回。
三、結論：本件抗告為不合法，裁定如主文。 
中　　華　　民　　國　　111 　年　　4 　　月　　29　　日
   　　　　　　　   臺北高等行政法院第七庭
                              審判長法  官　 許麗華
                          　　      法  官　 郭淑珍
                             　　　 法  官   梁哲瑋
上為正本係照原本作成。
不得抗告。
中　　華　　民　　國　　111 　年　　5 　　月　　4 　　日
                                    書記官   朱倩儀